

HABILIDADES

- Trabalho em equipe;
- Pensamento criativo;
- Resolução de problemas;
- Programação.

IDIOMAS

- Português Nativo
- o Inglês Fluente
- Espanhol Básico

CRIAÇÕES

- Autor do pacote para R fableCount, para modelagem de séries temporais de contagem. Disponível em https://cran.rproject.org/web/packages/fableCount/ index.html
- Co-autor do pacote para R MMCSD, para modelagem de dados amostrais longitudinais complexos. Disponível em https://cran.rproject.org/web/packages/Mmcsd/ind ex.html

GUSTAVO ALMEIDA SILVA

ESTATÍSTICO





(13) 99683 - 4390 gustavoalmeidasilva@ice.ufjf.br



giuthub.com/gustavo039

gustavo039.github.io

PERFIL PROFISSIONAL

Estudante do último período do curso de Estatística na Universidade Federal de Juiz de Fora.

Possuo experiência em R e Python, trabalhando com aplicações em RShiny, coleta e limpeza automatizada de dados via Selenium e análise modelagem de dados de tipos diversos

Atualmente trabalho com previsão de dados epidemiológicos, desenvolvendo modelos de séries temporais uni e multivariados, e modelos autoregressivos de redes neurais

Além disso, trabalho com o desenvolvimento de pipeline de dados para automatização de processos de modelagem

Link da plataforma de análises epidemiológicas no qual atuo: http://jfsalvandotodos.ufjf.br/#!/

Também atuo como consultor de estatística para alunos da pós-graduação

EXPERIÊNCIA

CNPq

Bolsista de Iniciação Científica • Ago 2023 - Atualmente

- Responsável pela criação de pipelines de coleta, modelagem e deployment automatizado de modelos de previsão epidemiológicos
- Trabalhando na criação do pacote Fable Count, para modelgem de dados de séries temporais de contagem utilizando o framework Fable do software R

UFJF - Jf Salvando Todos

Bolsista de Iniciação Científica • Jun 2021 - Ago 2023

- Atuei no desenvolvimento de relatórios automatizados de análise de dados epidemiológicos
- Fiz parte da equipe de desenvolvimento do banco de dados que é utilizado atualmente
- Trabalhei com área de visualização interativa de dados

Consultor de Estatística para Pós-graduação

- Prestei consultoria para diversos áreas da pós-graduação
- Planejamento de experimentos para alunos da Química
- Modelagem de séries temporais econômicas e inferência causal com alunos da Economia
- Também trabalhei com alunos da arquitetura e enfermagem

FORMAÇÃO ACADÊMICA

Estatística - Universidade Federal de Juiz de Fora 2020 - 2024